臺灣高雄地方法院刑事判決　　　　　　　94年度訴字第3340號
公　訴　人　臺灣高雄地方法院檢察署檢察官
被　　　告　甲○○
　　　　　　　　　　　（另案於台灣武陵監獄執行中）
上列被告因毒品危害防制條例案件，經檢察官提起公訴（94年度
毒偵字第6716號），本院適用簡式審判程序判決如下：
    主  文
甲○○施用第一級毒品，處有期徒刑陸月，如易科罰金，以佰
元折算壹日。扣案之第一級毒品海洛因壹包（淨重零點零伍公克
，空包裝重零點貳伍公克）沒收銷燬之。又施用第二級毒品，處
有期徒刑月，如易科罰金，以佰元折算壹日。扣案之第二級
毒品甲基安非他命貳包（含包裝袋，驗後毛重零點柒公克）沒收
銷燬之。應執行有期徒刑捌月，如易科罰金，以佰元折算壹日
。扣案之第一級毒品海洛因壹包（淨重零點零伍公克，空包裝重
零點貳伍公克）、第二級毒品甲基安非他命貳包（含包裝袋，驗
後毛重零點柒公克）均沒收銷燬之。
    事  實
一、甲○○前因毒品案件，經本院以92年度毒聲字第1889號裁定
    送觀察、勒戒後，因認有繼續施用毒品傾向，由本院以92年
    度毒聲字第4487號裁定令入戒治處所施以強制戒治，於93年
    7 月14日執行完畢出所，並經臺灣高雄地方法院檢察署檢察
    官以93年度戒毒偵字第536 號不起訴處分確定。又因施用毒
    品經本院以94年訴字第190 號判處應執行有期徒刑8 月確定
    ，現仍在執行中。詎仍未戒除毒癮，而於上開強制戒治執行
    完畢釋放後五年內，仍各基於施用第一級毒品海洛因及第二
    級毒品甲基安非他命之犯意，(一)於94年8 月7 日某時，在高
    雄市○○區○○街110 巷26號住處，以針筒注射方式，施用
    第一級毒品海洛因乙次；(二)於94年8 月7 日某時，在高雄市
    楠梓區○○街110 巷26號住處，以玻璃球吸食器燒烤方式，
    施用第二級毒品甲基安非他命乙次　；嗣於94年8 月8 日12
    時許，為警於高雄市新興區○○○路533 號前查獲，並扣得
    第一級毒品海洛因1 包、第二級毒品甲基安非他命2 包。
二、案經高雄市政府警察局保安大隊報請臺灣高雄地方法院檢察
    署檢察官偵查起訴。
    理  由
壹、程序部分
    本件被告甲○○所犯係死刑、無期徒刑、最輕本刑為三年以
    上有期徒刑以外之罪，其於準備程序中就前揭被訴事實為有
    罪之陳述，經受命法官告知簡式審判程序之旨，並聽取公訴
    人、被告之意見後，本院認無不得或不宜改依簡式審判程序
    進行之處，爰依刑事訴訟法第二百七十三條之一第一項、第
    二百八十四條之一，裁定本件由受命法官獨任進行簡式審判
    程序，合先敘明。
貳、實體部分
一、前揭事實，業據被告甲○○於本院審理時坦承不諱，且被告
    於94年8月8日所採集之尿液，經送高雄市立凱旋醫院鑑驗結
    果確呈甲基安非他命及嗎啡陽性反應（海洛因在人體內代謝
    成嗎啡，係檢驗其尿液中嗎啡反應），有前揭醫院94年8月
    15日出具之檢驗報告1 紙在卷可稽，並有扣案之第一級毒海
    洛因1 包及第二級毒品甲基安非他命2 包可資佐證；扣案之
    白粉1 包經
    送請法務部調查局鑑驗結果，確含第一級毒品海洛因成分（
    淨重0.05公克，空包裝重0.25公克），有該局94年10月27日
    調科壹字第220021258 號鑑定通知書乙件在卷可憑；扣案之
    晶體2 包，確為第二級毒品甲基安非他命（含包裝袋，驗後
    毛重0.7 公克），呈甲基安非他命陽性反應，亦有高雄醫學
    大學附設中和紀念醫院0000- 000 號檢驗報告可證；是被告
    上開自白與事實相符，自可採為認定犯罪事實之證據。
二、被告前因毒品案件，經本院以92年度毒聲字第1889號裁定
    送觀察、勒戒後，因認有繼續施用毒品傾向，由本院以92年
    度毒聲字第4487號裁定令入戒治處所施以強制戒治，於93年
    7 月14日執行完畢出所，並經臺灣高雄地方法院檢察署檢察
    官以93年度戒毒偵字第536 號不起訴處分確定等情，有臺灣
    高等法院被告前案紀錄表、臺灣高雄地方法院檢察署全國施
    用毒品案件紀錄表及本院被告院內索引卡紀錄表在卷足憑，
    被告確經觀察勒戒、強制戒治執行完畢後，5 年內再為本件
    施用第一、二級毒品之犯行；是本件事證明確，被告犯行洵
    堪認定，自應依法論科。
三、按海洛因、甲基安非他命分別為毒品危害防制條例第2 條第
    2 項第1 款、第2 款所規定之第一、二級毒品，被告施用海
    洛因及甲基安非他命之行為，係分別觸犯該條例第10條第1
    項、第2 項之施用第一級毒品罪及施用第二級毒品罪。被告
    持有海洛因及持有甲基安非他命後，復進而施用，其持有之
    低度行為，為施用之高度行為所吸收，均不另論罪；被告所
    犯上開二罪，犯意各別，行為互異，應予分論併罰。爰審酌
    被告前經強制戒治，竟仍不知悔改，又為本件施用犯行，量
    刑自不宜從寬，惟念其施用毒品乃自戕行為，及犯後坦承犯
    行，態度尚稱良好等一切情狀，分別量處如主文所示之刑，
    及諭知易科罰金之折算標準，並定其應執行之刑及易科罰金
    之折算標準，以示懲儆。扣案海洛因1 包、甲基安非他命2
    包，經檢驗結果，確為第一級毒品海洛因及第二級毒品甲基
    安非他命，且各該包裝因與其內之毒品無法析離，應將之同
    視為毒品，不問屬於被告與否，均應依毒品危害防制條例第
    18條第1 項前段規定宣告沒收銷燬之。
據上論斷，應依刑事訴訟法第273 條之1 第1 項、第299 條第1
項前段，毒品危害防制條例第10條第1 項、第2 項、第18條第1
項前段，刑法第11條、第41條第1 項前段、第51條第5 款、第9
款，罰金罰鍰提高標準條例第2 條，判決如主文。
中　　華　　民　　國　　94　　年　　11　　月　　25　　日
                    刑事第六庭    法　官  李  蓓
以上正本證明與原本無異。
如不服本判決，應於收受送達後10日內向本院提出上訴書狀（應
附繕本）。
中　　華　　民　　國　　94　　年　　11　　月　　30　　日
　　　　　　　　　　　　　　　　  書記官  何慧娟
附錄本判決論罪科刑法條：
毒品危害防制條例第10條
施用第一級毒品者，處 6 月以上 5 年以下有期徒刑。
施用第二級毒品者，處 3年以下有期徒刑。
